臺灣桃園地方法院刑事判決　　　　　 100年度審訴字第2111號
公　訴　人　臺灣桃園地方法院檢察署檢察官
被　　　告　周信志
上列被告因違反毒品危害防制條例案件，經檢察官提起公訴（10
0 年度毒偵字第3165號），被告於本院準備程序進行中，就被訴
事實為有罪之陳述，經本院告知簡式審判程式意旨，並聽取公訴
人及被告之意見後，本院合議庭裁定改依簡式審判程式審理，茲
判決如下：
    主    文
周信志施用第一級毒品，累犯，處有期徒刑玖月；又施用第二級
毒品，累犯，處有期徒刑肆月，扣案之第二級毒品甲基安非他命
捌包含袋（驗餘合計淨重肆點肆零伍公克）均沒收銷燬之，玻璃
球吸食器壹組沒收；應執行有期徒刑拾壹月，扣案之第二級毒品
甲基安非他命捌包含袋（驗餘合計淨重肆點肆零伍公克）均沒收
銷燬之，玻璃球吸食器壹組沒收。
    事實及理由
一、犯罪事實：
    周信志前於民國90年間因施用毒品案件，經臺灣臺中地方法
    院（下稱臺中地院）以90年度毒聲字第2766號裁定送觀察、
    勒戒後，因認無繼續施用毒品之傾向，於90年6 月15日執行
    完畢釋放出所，並經臺灣臺中地方法院檢察署檢察官以90年
    度毒偵字第2929號為不起訴處分確定；復於上開觀察、勒戒
    執行完畢釋放後5 年內之90年間，因施用毒品案件，經裁定
    送觀察、勒戒後，因認有繼續施用毒品之傾向，再經臺中地
    院以90年度毒聲字第3915號裁定令入戒治處所施以強制戒治
    ，於91年8 月13日強制戒治期滿執行完畢釋放出所，該次施
    用毒品犯行並經臺中地院以90年度易字第2648號判決無罪確
    定。另於94年間因詐欺、恐嚇取財案件，經臺灣高等法院臺
    中分院（下稱中高分院）以95年度上訴字第605 號判決分別
    判處有期徒刑2 年2 月、2 年，應執行有期徒刑4 年確定；
    又於94年間因施用毒品等案件，經臺中地院以94年度訴字第
    2643號判決分別判處有期徒刑8 月、4 月，應執行有期徒刑
    10月確定，嗣經中高分院以96年度聲減字第2807號裁定各減
    其宣告刑二分之一，並與前揭有期徒刑2 年2 月、2 年合併
    定應執行有期徒刑4 年5 月確定，入監執行後，於97年6 月
    25日縮短刑期假釋出監併付保護管束，迄98年12月1 日保護
    管束期滿，假釋未經撤銷，視為執行完畢（於本案構成累犯
    ）。詎其仍不知悔改並戒除毒癮，復基於施用第一、二級毒
    品之犯意，於100 年6 月20日11時至12時許間某時，在其停
    放於臺北市文山區某工地之牌照號碼9V-5112 號自用小客車
    內，分別以將第一級毒品海洛因摻入香菸內點燃吸食、將第
    二級毒品甲基安非他命置入玻璃球吸食器內燒烤後吸食其煙
    霧之方式，施用第一級毒品海洛因、第二級毒品甲基安非他
    命各1 次。嗣於100 年6 月20日22時25分許，在桃園縣龍潭
    鄉○道○ 號○路南向72.3公里處為警查獲，並扣得其所有而
    供己施用之第二級毒品甲基安非他命8 包（驗前合計淨重4.
    4312公克，因鑑驗使用費失0.0262公克，驗餘合計淨重4.40
    5 公克，含與毒品無法析離之包裝袋8 個）及其所有供其施
    用第二級毒品所用之玻璃球吸食器1 組，始悉上情。
二、證據名稱：
  (一)被告周信志於本院準備程序及審理中之自白。
  (二)國道公路警察局第六警察隊100 年移送煙毒麻醉藥品人犯尿
    液檢體編號對照表、台灣檢驗科技股份有限公司濫用藥物檢
    驗報告（尿液部分）各1 份。
  (三)國道公路警察局第六警察隊查獲毒品沒入物扣留物品紀錄、
    收據、國道公路警察局第六警察隊搜索扣押筆錄、扣押物品
    目錄表、憲兵司令部刑事鑑識中心鑑定書各1 份及扣案之第
    二級毒品甲基安非他命8 包（驗前合計淨重4.4312公克，因
    鑑驗使用費失0.0262公克，驗餘合計淨重4.405 公克，含與
    毒品無法析離之包裝袋8 個）、玻璃球吸食器1 組。
三、核被告所為，係犯毒品危害防制條例第10條第1 項之施用第
    一級毒品罪及同條第2 項之施用第二級毒品罪。被告施用第
    一級毒品前持有第一級毒品及其施用第二級毒品前後持有第
    二級毒品之低度行為，各為施用之高度行為所吸收，均不另
    論罪。被告有如犯罪事實欄所載之犯罪科刑及執行紀錄，有
    卷附臺灣高等法院被告前案紀錄表1 份足憑，其於受徒刑執
    行完畢後5 年內故意再犯本件有期徒刑以上之2 罪，皆為累
    犯，均應依刑法第47條第1 項之規定加重其刑。爰審酌被告
    前已因施用毒品案件經觀察、勒戒、強制戒治及刑之執行，
    卻仍未能戒除施用毒品惡習，屢犯施用毒品之罪，顯見其戒
    治意志不堅，缺乏戒絕毒癮之動機，暨被告犯罪後終能坦承
    犯行，態度尚佳等一切情狀，分別量處如主文所示之刑，並
    定其應執行刑，以示懲儆。末查，扣案被告所有之甲基安非
    他命8 包（驗前合計淨重4.4312公克，因鑑驗使用費失0.02
    62公克，驗餘合計淨重4.405 公克，含與毒品無法析離之包
    裝袋8 個）係屬第二級毒品，有前開憲兵司令部刑事鑑識中
    心鑑定書1 份在卷足憑，均應依毒品危害防制條例第18條第1
    項前段規定，沒收銷燬之，而其中包裝袋部分，依現行檢驗
    方式乃以刮除方式為之，包裝袋上仍會摻殘若干毒品無法分
    離，自應一體視為毒品部分，並依毒品危害防制條例第18條
    第1 項前段規定，均宣告沒收銷燬之。至鑑驗費失之毒品部
    分，既已滅失，爰均不另為沒收銷燬之宣告。另扣案之玻璃
    球吸食器1 組，為被告所有而供其犯本件施用第二級毒品罪
    所用之物，業據被告供陳在卷，此有被告100 年6 月21日警
    詢、偵訊筆錄各1 份附卷可查，爰依刑法第38條第1 項第2
    款之規定，併予宣告沒收。
四、應適用之法條：刑事訴訟法第273 條之1 第1 項、第299 條
    第1 項前段、第310 條之2 、第454 條第1 項，毒品危害防
    制條例第10條第1 項、第2 項、第18條第1 項前段，刑法第
    11條、第47條第1 項、第51條第5 款、第38條第1 項第2 款
    。
五、如不服本判決，得自收受送達之翌日起10日內向本院提出上
    訴狀（應附繕本），其未敘述上訴理由者，應於上訴期間屆
    滿後20日內補提理由書狀於本院，上訴於臺灣高等法院。
本案經檢察官陳亮佑到庭執行職務。
中    華    民    國   100     年    11    月   11    日
                  刑事庭        法  官  潘怡華
以上正本證明與原本無異。
如不服本判決應於收受判決後10日內向本院提出上訴書狀，並應
敘述具體理由。其未敘述上訴理由者，應於上訴期間屆滿後20日
內向本院補提理由書( 均須按他造當事人之人數附繕本) 「切勿
逕送上級法院」。
                                書記官  戴育萍
中    華    民    國   100    年    11    月    15    日
本案論罪科刑法條：
毒品危害防制條例第10條
施用第一級毒品者，處6 月以上5 年以下有期徒刑。
施用第二級毒品者，處3 年以下有期徒刑。